臺灣臺南地方法院刑事判決
111年度易字第434號
公  訴  人  臺灣臺南地方檢察署檢察官
被      告  廖志揚  （年籍資料詳卷）
上列被告因毀損案件，經檢察官提起公訴（111年度偵字第4304
號），本院判決如下：
    主  文
廖志揚犯毀損他人物品罪，處有期徒刑貳月，如易科罰金，以新
臺幣壹仟元折算壹日。
    事  實
一、廖志揚前為址設臺南市○○區○○路0段000號2樓「花間音樂會
    館」之員工，與鄭梅菁為同事關係，其於民國110年10月6日
    晚間某時許，在「花間音樂會館」內，見鄭梅菁寄放之土龍
    酒1甕置放該處，竟基於毀損之犯意，逕自丟棄，足生損害
    於鄭梅菁。嗣鄭梅菁察覺有異報警處理，經警循線查悉上情
    。
二、案經鄭梅菁訴由臺南市政府警察局第二分局報告臺灣臺南地
    方檢察署檢察官偵查起訴。
    理  由
一、關於證據能力之認定：
  ㈠本案所引用具傳聞證據性質之供述證據，因檢察官、被告廖
    志揚於本案言詞辯論終結前，均未爭執證據能力，本院審酌
    前開證據之作成或取得之狀況，並無非法或不當取證之情事
    ，且亦無顯不可信之情況，依刑事訴訟法第159條之5規定，
    均具有證據能力。
  ㈡其餘所引用卷內非供述證據性質之證據資料，均無違反法定
    程序取得之情形，依刑事訴訟法第158條之4規定反面解釋，
    亦應有證據能力，合先敘明。
二、認定犯罪事實之證據及理由：
  ㈠訊據被告固坦承於前揭時、地，有將土龍酒丟棄，惟矢口否
    認有何毀損犯行，辯稱：是「花間音樂會館」內暱稱「柔柔
    」之小姐指示證人陳嘉華將土龍酒丟掉，證人陳嘉華便把土
    龍酒放到館內2樓吧台內垃圾桶，當晚下班時我才把垃圾桶
    內垃圾連同土龍酒丟到館外垃圾車云云。
  ㈡經查：
  ⒈被告於前揭時、地，有將土龍酒丟至「花間音樂會館」外垃
    圾車等情，業據被告供承在卷，核與證人即告訴人鄭梅菁、
    證人陳嘉華於警詢、偵查、本院審理時之證述相符（見警卷
    第3頁至第9頁，偵卷第31頁、第41頁至第42頁，本院卷第20
    5頁到第217頁、第284頁到第289頁），並有土龍酒照片在卷
    可稽（見警卷第19頁），此部分之事實即堪認定。
  ⒉證人即告訴人就案發經過於警詢、偵查、本院審理時證稱：
    我在案發前幾天有把土龍酒1甕寄在「花間音樂會館」內，
    並向老闆「白哥」報告，「白哥」就把土龍酒放在2樓吧台
    上，嗣於110年10月11日凌晨2時許，我發現土龍酒不見了，
    詢問同事才知道被告在同年月6日半夜徒手拿去垃圾桶丟掉
    ，同事陳嘉華有目擊整個過程；我在館內擔任小姐期間，常
    有客人喝不完，把酒寄在館內的情形，館內員工對於出現在
    館內的酒，都會認為是有人所有，不會擅自處理等語（見警
    卷第3頁至第5頁，偵卷第31頁，本院卷第284頁到第289頁）
    ，核與證人陳嘉華於警詢、偵查、本院審理時證稱：我與被
    告曾在「花間音樂會館」擔任少爺，是同時期進去，但被告
    在案發當月就離職，在我任職期間，館內少爺只有我們二人
    ，平常要服務客人、端酒，還要輪流清理館內2樓吧台內垃
    圾，也就是下班後要把垃圾桶的垃圾丟到館外垃圾車；我只
    知道吧台內有土龍酒1甕，不知道是誰的，平常都沒有注意
    到，案發當天老闆叫我跟被告到館內打掃、整理環境，並沒
    有說要把土龍酒丟掉，我跟被告在整理環境時，被告說酒放
    在那邊也是占位置，就把酒放到垃圾桶丟掉，而且那晚是被
    告負責丟垃圾，我看到被告把土龍酒放到垃圾桶時，覺得怎
    麼會沒經過同意就丟了；至於館內小姐「柔柔」那天有無上
    班，我不記得了等語（見警卷第7頁至第9頁，偵卷第41頁至
    第42頁，本院卷第205頁至第217頁）、證人林采璇於本院審
    理時證稱：我與暱稱「白哥」之姚建鴻合資開設「花間音樂
    會館」，由我擔任登記負責人，但實際上姚建鴻出資較多，
    我們都稱他為老闆，110年間告訴人在館內擔任小姐，被告
    、證人陳嘉華則擔任少爺，告訴人在案發前，直接把土龍酒
    1甕放在館內2樓吧台上，說是她跟別人買的，外觀就跟警卷
    第19頁照片一樣，瓶身有無寫「土龍酒」我忘記了，但可以
    從透明瓶身看得出裡面是酒，館內要丟掉的東西會直接丟在
    垃圾桶，不會放在吧台上，更何況，那甕酒一看就知道是不
    能丟的東西；案發時館內並未營業，我有請被告、證人陳嘉
    華到館內整理，至於其他人有無到場，我並不清楚等語（見
    本院卷第217頁至第229頁）、證人姚建鴻於本院審理時證稱
    ：我跟證人林采璇共同管理「花間音樂會館」，對館內狀況
    很清楚，平常在2樓吧台會有客人寄放的酒，有些還會標示
    客人的名字，大家都知道不能隨便丟棄；告訴人曾跟我說要
    寄賣土龍酒1甕，外觀就如警卷第19頁照片所示，我把土龍
    酒跟客人的酒放在一起，那個區域不會有人認為是可以丟棄
    的，而且館內客人喝完的酒會直接丟垃圾桶，不會暫時放在
    其他地方等語（見本院卷第290頁至第295頁）大致相符。
  ⒊依上開證人證述內容，可知「花間音樂會館」2樓吧台內會放
    置客人寄放之酒類，告訴人所有土龍酒1甕亦在其中，衡諸
    常情，被告身為館內少爺，工作內容包含清理館內2樓吧台
    內垃圾，於清理吧台時，對於「酒類」應否丟棄，理當小心
    謹慎，並於不確定係何人所有時，先向負責人即證人林采璇
    或老闆即證人姚建鴻詢問，以免將客人寄放之酒類視為廢棄
    物處理，造成日後糾紛，被告卻捨此不為，逕自將土龍酒丟
    棄，即已該當刑法第354條毀損他人物品罪之構成要件。 
  ⒋至被告辯稱是「柔柔」指示證人陳嘉華將土龍酒丟在館內2樓
    吧台內垃圾桶，其於當晚下班時才把垃圾桶內垃圾連同土龍
    酒丟到館外垃圾車云云，然證人陳嘉華、林采璇對於「柔柔
    」於案發時是否在場，或因時間久遠不記得或未在場而無從
    知悉，已如前述，尚難以此為有利被告之認定，是被告辯稱
    無何毀損之犯行，自不可採。
　㈢綜上所述，本案事證明確，被告之犯行洵堪認定，應予依法
    論科。　　　
三、論罪科刑：
　㈠核被告所為，係犯刑法第354條之毀損他人物品罪。
　㈡爰審酌被告與告訴人同在「花間音樂會館」任職，卻無端丟
    棄告訴人寄放館內之土龍酒1甕，致告訴人蒙受損害，所為
    對社會治安及他人財產安全均造成危害，殊為不該，更足見
    其漠視他人財物之所有權，法紀觀念薄弱；復考量被告犯後
    矢口否認犯行之態度，兼衡所毀損物品之價值、迄未與告訴
    人達成和解或成立調解之情形，暨其自陳高中畢業、未婚無
    子女、現從事外送服務、無須扶養親屬、家庭經濟狀況勉持
    （見本院卷第298頁）等一切情狀，量處如主文所示之刑，
    並諭知易科罰金之折算標準，以示懲儆。
據上論斷，應依刑事訴訟法第299條第1項前段，判決如主文。
本案經檢察官蔡佩容提起公訴，檢察官林容萱到庭執行職務。
中　　華　　民　　國　　111 　年　　8 　　月　　29　　日
                    刑事第四庭 法  官  王鍾湄
以上正本證明與原本無異。
如不服本判決應於收受本判決後20日內向本院提出上訴書狀，並
應敘述具體理由。其未敘述上訴理由者，應於上訴期間屆滿後20
日內向本院補提理由書狀（均須按他造當事人之人數附繕本）「
切勿逕送上級法院」。 
　　　　　　　　　　　　　　　 書記官　蘇冠杰　　　　　
中　　華　　民　　國　　111 　年　　8 　　月　　29　　日
附錄本案論罪科刑法條：
刑法第354條
毀棄、損壞前2條以外之他人之物或致令不堪用，足以生損害於
公眾或他人者，處2年以下有期徒刑、拘役或15,000元以下罰金
。